臺灣桃園地方法院民事裁定
111年度簡上附民移簡字第1號
原      告  張憲營  
被      告  江品侖  
上列當事人間請求損害賠償(交通)事件，本院裁定如下：      
    主    　文
一、原告之訴及假執行之聲請均駁回。
二、訴訟費用由原告負擔。
    事實及理由
一、按當事人不得就已起訴之事件，於訴訟繫屬中，更行起訴；
    原告之起訴違背民事訴訟法第253條規定者，法院應以裁定
    駁回之，民事訴訟法第253條、第249條第1項第7款分別定有
    明文。
二、經查，本件被告於民國108年10月29日上午因駕車闖越紅燈
    左轉，而與騎乘機車直行之原告發生碰撞，原告因此受有右
    側第六至第九肋骨多發性閉鎖性骨折、右側前胸挫傷、右側
    前胸壁、左側小腿擦挫傷等傷害(下稱系爭車禍事故)，臺灣
    桃園地方檢察署即因此於109年11月2日以109年度偵緝字第1
    454號案對被告聲請簡易判決處刑，本院即於109年11月25日
    分由109年度桃交簡字第4258號案(下稱一審刑案)加以審理
    ，嗣原告於110年2月26日具狀對被告提起附帶民事訴訟，並
    分由本院110年度桃交簡附民字第49號加以審理（下稱一審
    附民案），一審刑案並於110年6月30日判決被告犯過失傷害
    罪，處有期徒刑3月在案，一審附民案亦於同日裁定將該附
    帶民事訴訟移由本院民事庭審理，後即於110年9月2日分由
    本院桃園簡易庭以110年度桃簡字第1190號加以審理中，迄
    今尚未終結等情，業經本院依權調閱上開案卷確認無誤。是
    由此可知，原告就系爭車禍事故所生之民事損害賠償請求，
    已於系爭刑案一審審理中提起一審附民案，並經裁定移由本
    院桃園簡易庭審理中，尚未終結。
三、再查，嗣被告因對上開一審刑案簡易判決不服，乃於110年7
    月16日提出上訴狀，並分由本院以110年度交簡上字第233號
    案(下稱二審刑案)加以審理，原告後於110年11月30日刑案
    開庭審理中當庭表示要向該案之上訴人即被告提出刑事附帶
    民事訴訟，且出具刑事附帶民事賠償狀，並分由本院110年
    度交簡上附民字第51號案（下稱二審附民案）審理，被告則
    於同日當庭表示要撤回上訴，並提出刑事撤回上訴狀。嗣本
    院刑事庭即於110年12月6日將上開二審附民案裁定移由本院
    民事庭審理，並於111年1月3日分為本件加以審理等情，亦
    均經本院依職權調閱該等案卷確認無訛。是由此可知，原告
    在一審刑案審理中提出一審附民案，並經裁定移由本院桃園
    簡易庭審理中後，又於二審刑案審理中再提起本案二審附民
    案，顯係針對同一系爭車禍事故所生之同一損害賠償請求，
    前後提起附帶民事訴訟。
四、是以，本件原告主張之原因事實及被告既均與一審附民案相
    同，其為訴訟標的之法律關係亦相同，即為同一事件，應受
    上述一事不再理原則之拘束，其於一審附民案訴訟繫屬中更
    行提起本件訴訟，依據上述規定，自屬不合法，應予駁回。
    再原告之訴既經駁回，其假執行之聲請即失所附麗，應併予
    駁回。
五、依民事訴訟法第249條第1項第7款、第95條、第78條，裁定
    如主文。　
　　
中　　華　　民　　國　　111 　年　　3 　　月　　9 　　日

                  民事第三庭　審判長法　官　周玉羣
                  　　　　　　　　　法　官　吳為平
                  　　　　　　　　　法　官　林靜梅
以上正本係照原本作成。
本裁定不得抗告。
中　　華　　民　　國　　111 　年　　3 　　月　　9 　　日
                              書記官　劉寶霞